【裁判字號】    98,交聲,1119
【裁判日期】    980527
【裁判案由】    交管條例聲異
【裁判全文】
臺灣板橋地方法院交通事件裁定        98年度交聲字第1119號
原處分機關  交通部公路總局臺北區監理所
異  議  人
即受處分人  甲○○
上列受處分人因違反道路交通管理處罰條例案件，對於交通部公
路總局臺北區監理所中華民國98年4 月17日所為之處分（原處分
案號：板監裁字裁41-C00000000號），聲明異議，本院裁定如下
：
    主  文
異議駁回。
    理  由
一、原處分意旨略以：異議人即受處分人甲○○於民國97年9 月
    12日9 時32分許，駕駛車牌號碼0881－MP號自用小客車，行
    經臺北縣汐止市○○路○段與中興街口前（往五堵方向），
    因有「在多車道左轉彎，不先駛入內側車道」之違規，經臺
    北縣政府警察局警員調閱動態錄影畫面後逕行舉發，嗣原處
    分機關經調查後，而於98年4 月17日以北監自裁字裁40-CG0
    000000號裁決書，依道路交通管理處罰條例第48條第1 項第
    4 款及違反道路交通管理事件統一裁罰基準表，因逾應到案
    期限60日以上，逕行裁決處罰其罰鍰新臺幣（下同）1,800
    元，並依第63條記違規點數1 點等語。
二、異議意旨略以：伊當時開車載人於路口下車，再由大同路邊
    轉入中興路。內側車道之車流多，已經排很多車子，外側車
    道無車子，所以伊就由路邊轉到中興路與大同路口之外側車
    道等綠燈左轉。經申訴函覆左轉應於30公尺前換入內側車道
    ，伊是在交岔路口邊30公尺內，旁邊是雙白線，因此不能違
    規駛入內側車道，爰以此聲明異議云云。
三、按汽車駕駛人在多車道左轉彎，不先駛入內側車道者，處
    600 元以上1,800 元以下罰鍰，道路交通管理處罰條例第48
    條第1 項第4 款定有明文。又依同法第63條第1 項第1 款規
    定，汽車駕駛人違反道路交通管理處罰條例第48條第1 項第
    4 款之規定者，應記違規點數1 點。
四、經查：
(一)異議人所有上開自用小客車，於上揭時地因「在多車道左轉
    彎，不先駛入內側車道」之違規行為，經臺北縣政府警察局
    警員調閱動態錄影畫面後依法製單逕行舉發，並移送原處分
    機關，嗣原處分機關經調查後，認定異議人有前開違規行為
    且異議人於98年3 月3 日始提出申訴，逾應到案期限60日以
    上，而依同條例第48條第1 項第4 款及違反道路交通管理事
    件統一裁罰基準表之規定，逕行裁決處罰異議人罰鍰1,800
    元，並依第63條第1 項第1 款記違規點數1 點等情，有卷附
    臺北縣政府警察局98年3 月30日北縣警交字第0980040972號
    函、交通部公路總局臺北區監理所98年4 月17日北監自裁字
    裁40-CG0000000號裁決書各1 份及舉發違規動態錄影畫面擷
    取圖片2 幀附卷可稽（見本院卷第6 、7 、9 頁），此部分
    事實，堪以認定。
(二)異議人雖辯稱：當時因內側車道車流多，已經排很多車子，
    外側車道無車子，所以伊就由路邊轉到中興路與大同路口之
    外側車道交岔路口等綠燈左轉云云。惟按駕駛人駕駛汽車，
    本應遵守道路交通標誌、標線、號誌之指示，道路交通安全
    規則第90條定有明文。倘於設有左轉箭頭圖形標線之內側車
    道上，若因車流較多而致左轉彎之通行速度減緩，任何駕駛
    人仍應暫停等候前車通行，以循序而進，異議人自不能以內
    側車道之車流較多為由，主張自己得不依道路交通標線之指
    示，而於設置直行標線之外側車道交岔路口逕予左轉，從而
    ，異議人執前揭辯詞以圖卸責，要無可採。再按汽車行駛至
    交岔路口，其左轉彎時，應距交岔路口30公尺前顯示方向燈
    或手勢，換入內側車道或左轉車道，行至交岔路口中心處左
    轉，並不得占用來車道搶先左轉，道路交通安全規則第102
    條第1 項第5 款之規定綦詳。準此，駕駛人若因未能及時於
    距離交岔路口之30公尺前變換駛入內側車道，以致無法於該
    交岔路口左轉，則駕駛人自應另循其他適當之替代道路，以
    達行車之目的地。是以，異議人另辯稱：伊是在交岔路口邊
    30公尺內，旁邊是雙白線，因此不能違規駛入內側車道云云
    ，要屬事後推諉之詞，顯不足取。
五、綜上所述，本件原處分機關依道路交通管理處罰條例第48條
    第1 項第4 款及違反道路交通管理事件統一裁罰基準表之規
    定，逕行裁決處罰異議人1,800 元罰鍰，並依同條例第63條
    第1 項第1 款之規定，記違規點數1 點，經核於法並無不合
    。異議人之聲明異議，為無理由，應予駁回。
據上論斷，應依道路交通管理處罰條例第87條第2 項、道路交通
案件處理辦法第19條，裁定如主文。
中    華    民    國    98    年    5     月    27    日
                    交通法庭  法  官  陳海寧
以上正本證明與原本無異。
如不服本裁定應於送達後5日內向本院提出抗告狀。
                              書記官  潘佳欣
中    華    民    國    98    年    5     月    27    日


司法院資訊處製作；財團法人民間司法改革基金會備份。
